---
title: 'Practica 3: Inferencia Bayesiana en el modelo Normal'
output:
  html_document:
    df_print: paged
---

## Data
- 0 is male
- 1 is female

```{r}
library(LearnBayes)

data("birthweight")


summary(birthweight)
```


## Disribucion de los pesos
```{r}
weight_males <- birthweight[birthweight$gender==0,]$weight
weight_females <- birthweight[birthweight$gender==1,]$weight

hist(weight_females)
hist(weight_males)

```

Contrastes: Shapiro test
```{r}
shapiro.test(weight_females)
shapiro.test(weight_males)
```
Podemos acceptar la hipotesis de Normalidad en los grupos

## Inferencia Bayesiana en el modelo normal

### Intervalos de credibilidad
```{r}
apriori_Jeffrey <- function(mu, sigma){
  1/sigma
}
```

Para niños
```{r}
library(HDInterval)
library(invgamma)

intervalo_male_z <-
  hdi(qt(c(0.025,0.975), df = length(weight_males)))

intervalo_male <- sqrt(var(weight_males)/length(weight_males))*intervalo_male_z + mean(weight_males)
intervalo_male
```

Para niñas
```{r}
intervalo_female_z <-
  hdi(qt(c(0.025,0.975), df = length(weight_females)))

intervalo_female <- sqrt(var(weight_females)/length(weight_females))*intervalo_female_z + mean(weight_females)
intervalo_female
```

### Contrastes de hipotesis
$$

H_0: \mu_1 = \mu2 \\
H_1: \mu_1 \neq \mu2


$$
Igualdad de varianza (enfoque clasico)
```{r}
library(onewaytests)

var.test(birthweight$weight ~ birthweight$gender)
```
Test de igualidad de media (enfoque clasico)
```{r}
t.test(data = birthweight, weight ~ gender, var.equal = T)
```

Con el enfoque Bayesiano: evidencia debil para H0 
(coerencia con el p-valor obtenido con el enfoque clasico)
```{r}
library(BayesFactor)

ttestBF(weight_males, weight_females)
```

### Estimador de Bayesiano con apriori discreta
Apriori
```{r}
theta <- 2751:3350
n_males <- length(weight_males)

priors <- rep(1/length(theta), length(theta))
```

Verosimilitud
```{r}
sigma <- sd(weight_males)

likelihood <- function(theta){
  L <- 1
  
  for(i in 1:n_males){
    L <- L*dnorm(weight_males[i], mean = theta, sd = sigma)
  }
  return(L)
}
```

Aposteriori
```{r}
posteriors <- likelihood(theta)*priors
posteriors <- posteriors/sum(posteriors)

plot(posteriors)
```
Estimadores de Bayes
- media
```{r}
Bayes_est_mean <- sum(posteriors*theta)
Bayes_est_mean
```
- mediana 
```{r}
library(spatstat)

weighted.median(theta, posteriors)
```

Intervalo de credibilidad
```{r}
library(magrittr)
library(dplyr)

z <- cbind(theta, posteriors) %>%
  as.data.frame() %>%
  mutate(z = cumsum(posteriors) > 0.95)

head(z)
```

### Contraste de independencia
```{r}
premature <- ifelse(birthweight$age > 38, "prematuro", "normal")

table_premature <- table(premature, birthweight$gender)
table_premature

contingencyTableBF(
  table_premature, 
  sampleType = "jointMulti", 
  priorConcentration = 1
)
```

