---
title: "Practica 2"
output: html_document
---

$$
\begin{align}

H_0: \theta \in \Theta_0 \\
H_1: \theta \in \Theta_1 \\


\implies FB_{01} &= \frac{\mathbb{P}(Datos | H_0)}{\mathbb{P}(Datos | H_1)} \\

& = \frac{\mathbb{P}(H_0 | Datos)}{\mathbb{P}(H_1 | Datos)} \frac{\mathbb{P}(H_1)}{\mathbb{P}(H_0)}

\end{align}
$$


Datos
```{r}
pima <- read.csv("data/pima.csv", sep = ";")
head(pima)

n <- dim(pima)[1]
```

## Apartado 1: computacion de la aposteriori

```{r}
jeffrey_prior <- function(x){
  x^(-1/2)
}

funcion_dist_jeffrey <- function(x){
  2*x^(1/2)
}

curve(dgamma(x, shape = sum(pima$pregnant) + 1/2, rate = n), xlim = c(0,10))
curve(jeffrey_prior(x), col = "red",add = T) #apriori de Jeffrey
```


## Apartado 2: estimador Bayesiano y intervalo de credibilidad
El estimador bayesiano con funcion de perdida cuadratica es la mediana de la distribucion a posteriori
```{r}
muestra_sim <- rgamma(1000, shape = sum(pima$pregnant) + 1/2, rate = n)

estimador_Bayes <- median(muestra_sim)
estimador_Bayes

# es mejor no simular los datos porque la distribucion es conocida. Es bastante hacer asi
estimador_Bayes <- qgamma(0.5, shape = sum(pima$pregnant) + 1/2, rate = n)
estimador_Bayes
```

Intervalo de credibilidad
```{r}
library(HDInterval)

dens <- density(muestra_sim)
hdi(dens, credMass=0.90)

## sin simular
hdi(qgamma(c(0.05, 0.95), shape = sum(pima$pregnant) + 1/2, rate = n))
```

## Apartado 3: contraste con FB
```{r}
curve(pgamma(x, shape = sum(pima$pregnant) + 1/2, rate = n), xlim = c(0,10))

```

```{r}
# posteriors
pp0 <- pgamma(4, shape = sum(pima$pregnant) + 1/2, rate = n)
pp1 <- pgamma(8, shape = sum(pima$pregnant) + 1/2, rate = n) - pgamma(5, shape = sum(pima$pregnant) + 1/2, rate = n) 

# priors
p1 <- funcion_dist_jeffrey(8) - funcion_dist_jeffrey(5)
p0 <- funcion_dist_jeffrey(4)

# Factor de Bayes
FB01 <- (pp0/pp1)*(p1/p0)
FB01
```

## Apartado 4: distribucion predictiva
Tenemos que limitarnos a las mujeres con test positivo, calcular los parametros de la aposteriori y clcular la distribucion predictiva
```{r}
test_positivo <- pima[pima$tes == 1, ]

# parametros de la distribucion aposteriori
suma_hijos <- sum(test_positivo$pregnant)
n_mujeres <- nrow(test_positivo)

y <- 0:10

py <- dnbinom(y, size = suma_hijos, prob = n_mujeres/(n_mujeres+1))
which.max(py) - 1
```

## Apartado 5: contraste de independencia

¿Existen evidencias para afirmar que los niveles de glucosio han influido en el numero de embarazos?

Tenemos tres tratamientos
```{r}
niveles <- cut(pima$glucose, breaks = c(0,120,159, Inf))
niveles

```


En el enfoque Bayesiano: (desarollo teorico en el tema6)
```{r}
library(BayesFactor)

tt <- table(niveles, pima$test)

contingencyTableBF(tt, 
                   sampleType = "jointMulti",
                   priorConcentration = 1)
```




