---
title: "Practica 1: modelo Beta-Binomial"
output: html_document
---

```{r}
library(LearnBayes)

data("PlantGrowth")

PlantGrowth$group <- as.factor(PlantGrowth$group)
PlantGrowth$deficientes <- as.factor(ifelse(PlantGrowth$weight <= 5, "deficiente", "no-deficiente"))

head(PlantGrowth)
dim(PlantGrowth)

summary(PlantGrowth)
```
Funcion de verosimilitud



## Apartado 1: priori y aposteriori
Apriori de Jeffrey y calculo de la aposteriori

Apriori de Jeffrey
$$
\pi(p) = \frac{1}{\sqrt{p(1-p)}}
$$

Verosimilitud
$$
L(p|x) = p^{\sum{x_i}}(1-p)^{n-\sum{x_i}}
$$

Aposteriori
$$

$$

```{r}
n <- length(PlantGrowth$deficientes)
suma <- sum(PlantGrowth$deficientes == "deficiente")



curve(dbeta(x, shape1 = suma + 1/2, shape2 = n - suma + 1/2))
curve(dbeta(x, shape1 = 1/2, shape2 = 1/2), col = "red",add = T) #apriori de Jeffrey
```

Otros comandos
```{r}
a <- 0.5
b <- 0.5

s <- 13
f <- 17

par = c(a,b)
triplot(par, c(s,f))
```


## Apartado 2: intervalo de credibiliad
```{r}
library(HDInterval)

muestra=rbeta(10000, 13.5, 17.5)
dens <- density(muestra)
hdi(dens, credMass=0.90)
```

## Apartado 3: contrastes, Factor de Bayes
Usando la a priori de Jeffrey, ¿Existen evidencias para afirmar que la proporcio ́n de rendimiento deficiente es menor de 0.3? Adjuntar los comandos correspondientes.
```{r}
# posteriors
pp1 <- 1 - pbeta(0.3, a+s, f+b)
pp0 <- pbeta(0.3, a+s, f+b)

# priors
p1 <- 1 - pbeta(0.3, a, b)
p0 <- pbeta(0.3, a, b)

# Factor de Bayes
FB01 <- (pp0/pp1)*(p1/p0)
FB01
```

Evidencia moderada para H1 (mirando la tabla de probabilidad)

## Apartado 4: densidad predictiva
Justificar y adjuntar script para calcular la probabilidad predictiva de tener al menos 5 terrenos con rendimiento deficiente de los pr ́oximos 10 que se sometan a estudio y representar en un gra ́fico la funcio ́n de probabilidad predictiva.

$$
p|x \sim Be(13.5, 17.5) \\

\mathbb{P}(Y = k| \mathbb{X} = (13,17)) = \int_0^1 \mathbb{P}(Y = k| \mathbb{X} = (13,17), p)\pi(p|\mathbb{X}) dp 
$$

```{r}
ab <- c(13+a, 17+b)

# modelo predictivo
m <- 10
ys <- 0:10

pred <- pbetap(ab, m, ys)
pred <- round(pred, 3)

pp <- cbind(ys, pred)
pp

sum(pred[ys>4])

predplot(ab, 10, 5)
```

## Apartado 5: test de independencia
¿Existen evidencias para afirmar que los tratamientos han influido en la mejora del rendimiento de los terrenos?

Tenemos tres tratamientos
```{r}
table(PlantGrowth$group)
```

En el enfoque clasico el test seria un test multinomial. 

En el enfoque Bayesiano: (desarollo teorico en el tema6)
```{r}
library(BayesFactor)

tt <- table(PlantGrowth$deficientes, PlantGrowth$group)
contingencyTableBF(tt, 
                   sampleType = "indepMulti",
                   fixedMargin = "cols",
                   priorConcentration = 1)
```

